臺灣屏東地方法院刑事判決　　　　　　　 94年度易字第366號
公　訴　人　臺灣屏東地方法院檢察署檢察官
被　　　告　乙○○
上列被告因竊盜案件，經檢察官提起公訴（94年度偵字第2801號
）及移送併辦（94年度偵字第3057號），本院裁定改依簡式審判
程序審理，判決如下：
    主  文
乙○○連續攜帶兇器竊盜，處有期徒刑壹年肆月，並應於刑之執
行前，令入勞動場所強制工作年。扣案之螺絲起子壹支沒收。
　　事　實
一、乙○○意圖為自己不法之所有，本於竊盜之概括犯意，攜帶
    客觀上足供兇器使用之螺絲起子，連續為下列3 次竊盜行為
    ：
（一）於民國94年6 月5 日15時許，在屏東縣車城鄉○○路上，
      向其表兄戊○○佯稱欲外出購物，而借得戊○○所有車牌
      號碼QVK －809 號之重型機車1 部。嗣於同日17時30分許
      ，乙○○騎乘該機車行經屏東縣恆春鎮後壁湖旁核三廠出
      水口附近，見丙○○所有車牌號碼XC－3051號之自小客貨
      車停放於該路旁，為避免其竊盜行為遭人發現查緝，竟基
      於行使變造特種文書之犯意，先以黑色膠帶黏貼遮蓋其所
      騎乘之重型機車車牌號碼後2 碼，變造該機車車牌號碼後
      騎乘上路而行使之，足以生損害於戊○○及公路監理機關
      管理之正確性。嗣隨即於同日18時許，將戊○○所有放置
      於該機車置物箱內之棉質手套1 只及足供兇器使用之螺絲
      起子1 支取出，右手穿戴該棉質手套後，持該螺絲起子撬
      開該自小客貨車駕駛座車門，欲竊取車內之現金及物品時
      ，為警當場查獲而未遂，並扣得戊○○所有供竊取自小客
      貨車內財物所用之棉質手套1 只、螺絲起子1 支。
（二）於94年6 月16日17時許，持其所有客觀上足供兇器使用之
      螺絲起子1 支，並騎乘向林聖豪借得之車牌號碼ZNW －31
      60號輕型機車，至屏東縣車城鄉後灣村龜山登山口附近，
      見甲○○所有車牌號碼號3278－FC號之自小客車停放在路
      旁，遂持上開螺絲起子破壞該自小客車之左後車窗，竊取
      該自小客車車內之背包2 個（內有倫飛牌筆記型電腦1台
      、CANON 牌數位相機1 台、SONY牌手機1 支、PINK PIEGO
      N 原文書1 本、記事本1 本、現金新台幣【下同】18000
      元及衣服、書本、畢業論文等物），得手後，除現金1800
      0 元花費用畢，另將手機、相機委由姓名、年籍不詳之友
      人持至不詳地點變賣所得之3000元，亦悉數用罄外，其餘
      物品均丟棄在屏東縣車城鄉射寮橋下之草叢內。
（三）於94年6 月17日17時許，持上開其所有客觀上足兇器使用
      之螺絲起子1 支，並騎乘上開輕型機車，至屏東縣恆春鎮
      大光里出水口海邊，見丁○○所有車牌號碼號7512－GJ號
      之自小客車停放在該處，遂持上開螺絲起子破壞該自小客
      車之右後車窗（毀損部分未據告訴），竊取該自小客車車
      內之黑色背包1 個（內有現金18000 元、黑色皮包1 個、
      第一銀行存款簿1 本、農會存款簿1 本、台東區中小企銀
      存款簿1 本、郵政存簿1 本、國泰世華銀行信用卡5 張、
      郵政金金融卡1 張、第一銀行金融卡1 張、第一商業銀行
      信用卡1 張、健保卡1 張、汽車駕照1 張、身分證2 張、
      私章1 枚及鑰匙1 串），得手後，除取出現金9500元償還
      所積欠友人洪志也之欠款，並將所餘之現金花用僅剩5000
      元外，其餘物品則隨意丟棄在附近之草叢內。
（四）嗣於94年6 月17日20時30分許，為警循線在屏東縣恆春鎮
      ○○里○○路112 巷11之1 號前查獲，並扣得現金5000元
      及置放在其所騎乘之ZNW －3160號輕型機車置物箱內之被
      所有供行竊甲○○、丁○○車內財物之螺絲起子1 支暨丁○○所有遭竊之第一銀行存款簿1 本、農會存款簿1 本、
      台東區中小企銀存款簿1 本、郵政存簿1 本、國泰世華銀
      行信用卡5 張、郵政金金融卡1 張、第一銀行金融卡1 張
      、第一商業銀行信用卡1 張（均已返還丁○○）。再於同
      日22時30分在上址查獲洪志也，並扣得乙○○所交付用剩
      之現金6000元（業已返還丁○○），嗣經陳坤淋帶同警方
      在屏東縣車城鄉射寮橋下之草叢內取出甲○○所有遭竊之
      背包2 個、衣服、書本、畢業論文等物品（均已返還甲○○）；在屏東縣恆春鎮大光里出水口海邊附近草叢內取出
      丁○○所有遭竊之黑色背包1 個、黑色皮夾1 個、健保卡
      1 張（均已返還丁○○），始查獲上情。
二、案經屏東縣警察局恆春分局報請臺灣屏東地方法院檢察署檢
    察官偵查起訴及甲○○訴由屏東縣警察局恆春分局報請臺灣
    屏東地方法院檢察署檢察官移送併辦。
      理　由
一、上開事實，業據被告於警詢、偵查中及本院審理時均坦承不
    諱，核與被害人甲○○、丁○○之指訴及證人戊○○、洪志
    也之證述情節大致相符，此外，復有棉質手套1 只、螺絲起
    子2 支扣案及贓物認領保管單2 紙、車號查詢汽車車籍資料
    2 張、現場照片24幀在卷可證，足認被告之自白與事實相符
    ，堪予採信。從而，本件事證明確，被告犯行已堪認定。
二、查刑法第321 條第1 項第3 款所謂之「兇器」，其種類並無
    限制，凡足以對人身造成危險者均屬之；而攜帶兇器竊盜，
    祗須行竊時攜帶具有危險性之兇器為已足，行為人是否有以
    之為行兇之意圖或以該兇器直接進行竊盜行為，均在所不問
    。次按汽車牌照為公路監理機關所發給，固具有公文書性質
    ，惟依道路交通安全規則第12條規定，汽車牌照僅為行車之
    許可憑證，自屬於刑法第212 條所列特許證之一種（最高法
    院63年台上字第1550號判例可資參照）。本件被告乙○○持
    以竊取財物之螺絲起子2 支，至為銳利，倘持之行兇，足以
    對人之身體、生命、安全造成威脅，自屬兇器無訛。核被告
    就犯罪事實（一）所為，係犯刑法第321 條第2 項、第1 項
    第3 款之攜帶兇器竊盜未遂罪及刑法第216 條、第212 條之
    行使變造特種文書罪。就犯罪事實（二）所為，係犯刑法第
    321 條第1 項第3 款之攜帶兇器竊盜既遂罪及刑法第354 條
    之毀損罪。就犯罪事實（三）所為，係犯刑法第321 條第1
    項第3 款之攜帶兇器竊盜既遂罪。被告先後3 次之竊盜行為
    ，時間緊接，觸犯構成要件相同之罪名，顯係基於概括犯意
    反覆為之，為連續犯，應論以罪名較重之連續攜帶兇器竊盜
    既遂罪，並加重其刑。公訴事實雖僅論及犯罪事實（一）之
    犯行，惟被告其餘犯行與已起訴之犯罪事實，具有連續犯之
    裁判上一罪關係，已如上述，為起訴效力所及，本院自應併
    予審理。又被告變造特種文書後加以行使，其變偽之低度行
    為應為行使之高度行為所吸收，不另論罪。其所犯上開連續
    攜帶兇器竊盜罪與行使變造特種文書罪、毀損罪間，有方法
    、目的之牽連關係，應從一重之連續攜帶兇器竊盜既遂罪處
    斷。爰審酌被告之智識程度不高、前已有多次竊盜及違反毒
    品危害防制條例等前科，素行不佳、犯罪之動機、目的、手
    段、所竊財物之價值不低、所竊財物多已返還被害人、被害
    人所受之損害及犯罪後坦承犯行，態度尚佳等一切情狀，量
    處如主文所示之刑。至公訴人雖求處被告有期徒刑2 年等語
    ，惟查被告年紀尚輕，且所犯3 件竊盜罪中有1 件係屬未遂
    ，而竊得之財物多數已返還被害人，本院認量處前開之刑，
    已足懲戒其犯行，求刑意旨，毋寧過重，附此敘明。又被告
    正值青年，身強力壯，甫於94年5 月31日因竊盜罪受刑之宣
    告，旋於94年6 月5 日起再度連續行竊，且其曾2 度進入勒
    戒處所施以觀察勒戒，顯見其已有犯罪習性而無法為合乎社
    會規範之行為及生活，茲為強制其從事勞動，矯治其行為之
    偏差，俾使其日後重返社會時得以適應，爰依竊盜犯及贓物
    犯保安處分條例第3 條第1 項第1 款之規定，令入勞動場所
    強制工作3 年。又94年6 月17日扣案之螺絲起子1 支，係被
    告所有供犯罪所用之物，業據其供明在卷，應依刑法第38條
    第1 項第2 款之規定，宣告沒收。至94年6 月5 日另扣案之
    螺絲起子1 支及手套1 只，雖係供其犯罪所用之物，惟屬戊○○所有之物，非被告所有之情，復據被告供述甚明；而被
    告用以變造車牌號碼所用之黑色塑膠帶，並未扣案，且無證
    據證明係被告所有之物，爰均不另為沒收之諭知。
據上論斷，應依刑事訴訟法第273 條之1 第1 項、第299 條第 1
項前段，刑法第56條、第216 條、第212 條、第321 條第1 項第
3 款、第354 條、第55條、第38條第1 項第2 款，竊盜犯贓物犯
保安處分條例第3 條第1 項第1 款、第5 條第1 項前段，判決如
主文。
本案經檢察官己○○到庭執行職務。
中　　華　　民　　國　　94　　年　　8 　　月　　17　　日
                  刑事第二庭    法  官  蘇碧珠
以上正本證明與原本無異。
如不服本判決應於收受本判決送達後十日內向本院提出上訴書狀，
其未敘述上訴理由者，並得於提起上訴後十日內向本院補提理由
書狀（均須按他造當事人之人數附繕本）「切勿逕送上級法院」
                                書記官  賀燕花
中　　華　　民　　國　　94　　年　　8 　　月　　17　　日
